# 资金集中管理

提问人：一云 时间：2023-04-01 00:27:
陈老师：
解释 15 号：在集团母公司、成员单位和财务公司的资产负债表中，除符合《企业会计准则第 37 号——金融工具列报》中有关金融资产和金融负债抵销的规定外，资金集中管理相关金融资产和金融负债项目不得相互抵销。
——–以上是什么意思？ 是指在集团母公司或子公司、财务公司各自的报表中，与资金集中管理相关的其他应收款、其他应付款等科目，不能以相互抵销后的余额列示吗？ 另外，集团合并报表层面涉及资金集中管理的金融资产和金融负债项目也不得相互抵销吗？
例如：母公司对子公司资金集中管理户的 其他应付款和子公司对母公司资金集中管理户的 其他应收款，在合并报表层面不能合并抵销吗？
一云

回答人：chenyiwei
这里的规定是要求遵循《企业会计准则第 37 号——金融工具列报》第五章关于金融资产、金融负债抵销列报条件的规定。即只有符合规定条件的由集团资金集中管理形成的金融资产、金融负债才能以抵销后的净额列示。例如，A公司（子公司）的资金被上收到母公司财务结算中心（非金融机构）集中管理，同时又从母公司获得借款，则在A公司的报表中，对母公司的“其他应收款——应收资金集中管理款”和“其他应付款——内部借款”不能抵销列报。
这与编制合并报表时的内部往来抵销是两回事。内部往来仍应正常进行抵销处理。